lt-LT: JK vaikų batų dydis: 0; 0 vidutinė; 0 siaura; 0 plati; 0,5; 0,5 vidutinė; 0,5 siaura; 0,5 plati; 1; 1 vidutinė; 1 siaura; 1 plati; 1,5; 1,5 vidutinė; 1,5 siaura; 1,5 plati; 10; 10 vidutinė; 10 siaura; 10 plati; 10,5; 10,5 vidutinė; 10,5 siaura; 10,5 plati; 11; 11 vidutinė; 11 siaura; 11 plati; 11,5; 11,5 vidutinė; 11,5 siaura; 11,5 plati; 12; 12 vidutinė; 12 siaura; 12 plati; 12,5; 12,5 vidutinė; 12,5 siaura; 12,5 plati; 13; 13 vidutinė; 13 siaura; 13 plati; 13,5; 13,5 vidutinė; 13,5 siaura; 13,5 plati; 2; 2 vidutinė; 2 siaura; 2 plati; 2,5; 2,5 vidutinė; 2,5 siaura; 2,5 plati; 3; 3 vidutinė; 3 siaura; 3 plati; 3,5; 3,5 vidutinė; 3,5 siaura; 3,5 plati; 4; 4 vidutinė; 4 siaura; 4 plati; 4,5; 4,5 vidutinė; 4,5 siaura; 4,5 plati; 5; 5 vidutinė; 5 siaura; 5 plati; 5,5; 5,5 vidutinė; 5,5 siaura; 5,5 plati; 6; 6 vidutinė; 6 siaura; 6 plati; 6,5; 6,5 vidutinė; 6,5 siaura; 6,5 plati; 7; 7 vidutinė; 7 siaura; 7 plati; 7,5; 7,5 vidutinė; 7,5 siaura; 7,5 plati; 8; 8 vidutinė; 8 siaura; 8 plati; 8,5; 8,5 vidutinė; 8,5 siaura; 8,5 plati; 9; 9 vidutinė; 9 siaura; 9 plati; 9,5; 9,5 vidutinė; 9,5 siaura; 9,5 plati; Kita
vi: Cỡ giày trẻ em UK: 0; 0 Trung bình; 0 Hẹp; 0 Rộng; 0.5; 0.5 Trung bình; 0.5 Hẹp; 0.5 Rộng; 1; 1 Trung bình; 1 Hẹp; 1 Rộng; 1.5; 1.5 Trung bình; 1.5 Hẹp; 1.5 Rộng; 10; 10 Trung bình; 10 Hẹp; 10 Rộng; 10.5; 10.5 Trung bình; 10.5 Hẹp; 10.5 Rộng; 11; 11 Trung bình; 11 Hẹp; 11 Rộng; 11.5; 11.5 Trung bình; 11.5 Hẹp; 11.5 Rộng; 12; 12 Trung bình; 12 Hẹp; 12 Rộng; 12.5; 12.5 Trung bình; 12.5 Hẹp; 12.5 Rộng; 13; 13 Trung bình; 13 Hẹp; 13 Rộng; 13.5; 13.5 Trung bình; 13.5 Hẹp; 13.5 Rộng; 2; 2 Trung bình; 2 Hẹp; 2 Rộng; 2.5; 2.5 Trung bình; 2.5 Hẹp; 2.5 Rộng; 3; 3 Trung bình; 3 Hẹp; 3 Rộng; 3.5; 3.5 Trung bình; 3.5 Hẹp; 3.5 Rộng; 4; 4 Trung bình; 4 Hẹp; 4 Rộng; 4.5; 4.5 Trung bình; 4.5 Hẹp; 4.5 Rộng; 5; 5 Trung bình; 5 Hẹp; 5 Rộng; 5.5; 5.5 Trung bình; 5.5 Hẹp; 5.5 Rộng; 6; 6 Trung bình; 6 Hẹp; 6 Rộng; 6.5; 6.5 Trung bình; 6.5 Hẹp; 6.5 Rộng; 7; 7 Trung bình; 7 Hẹp; 7 Rộng; 7.5; 7.5 Trung bình; 7.5 Hẹp; 7.5 Rộng; 8; 8 Trung bình; 8 Hẹp; 8 Rộng; 8.5; 8.5 Trung bình; 8.5 Hẹp; 8.5 Rộng; 9; 9 Trung bình; 9 Hẹp; 9 Rộng; 9.5; 9.5 Trung bình; 9.5 Hẹp; 9.5 Rộng; Khác
da: Britisk skostørrelse for børn: 0; 0 Medium; 0 Smal; 0 Bred; 0,5; 0,5 Medium; 0,5 Smal; 0,5 Bred; 1; 1 Medium; 1 Smal; 1 Bred; 1,5; 1,5 Medium; 1,5 Smal; 1,5 Bred; 10; 10 Medium; 10 Smal; 10 Bred; 10,5; 10,5 Medium; 10,5 Smal; 10,5 Bred; 11; 11 Medium; 11 Smal; 11 Bred; 11,5; 11,5 Medium; 11,5 Smal; 11,5 Bred; 12; 12 Medium; 12 Smal; 12 Bred; 12,5; 12,5 Medium; 12,5 Smal; 12,5 Bred; 13; 13 Medium; 13 Smal; 13 Bred; 13,5; 13,5 Medium; 13,5 Smal; 13,5 Bred; 2; 2 Medium; 2 Smal; 2 Bred; 2,5; 2,5 Medium; 2,5 Smal; 2,5 Bred; 3; 3 Medium; 3 Smal; 3 Bred; 3,5; 3,5 Medium; 3,5 Smal; 3,5 Bred; 4; 4 Medium; 4 Smal; 4 Bred; 4,5; 4,5 Medium; 4,5 Smal; 4,5 Bred; 5; 5 Medium; 5 Smal; 5 Bred; 5,5; 5,5 Medium; 5,5 Smal; 5,5 Bred; 6; 6 Medium; 6 Smal; 6 Bred; 6,5; 6,5 Medium; 6,5 Smal; 6,5 Bred; 7; 7 Medium; 7 Smal; 7 Bred; 7,5; 7,5 Medium; 7,5 Smal; 7,5 Bred; 8; 8 Medium; 8 Smal; 8 Bred; 8,5; 8,5 Medium; 8,5 Smal; 8,5 Bred; 9; 9 Medium; 9 Smal; 9 Bred; 9,5; 9,5 Medium; 9,5 Smal; 9,5 Bred; Andet
cs: Velikost dětské obuvi UK: 0; 0 střední; 0 úzké; 0 široké; 0,5; 0,5 střední; 0,5 úzké; 0,5 široké; 1; 1 střední; 1 úzké; 1 široké; 1,5; 1,5 střední; 1,5 úzké; 1,5 široké; 10; 10 střední; 10 úzké; 10 široké; 10,5; 10,5 střední; 10,5 úzké; 10,5 široké; 11; 11 střední; 11 úzké; 11 široké; 11,5; 11,5 střední; 11,5 úzké; 11,5 široké; 12; 12 střední; 12 úzké; 12 široké; 12,5; 12,5 střední; 12,5 úzké; 12,5 široké; 13; 13 střední; 13 úzké; 13 široké; 13,5; 13,5 střední; 13,5 úzké; 13,5 široké; 2; 2 střední; 2 úzké; 2 široké; 2,5; 2,5 střední; 2,5 úzké; 2,5 široké; 3; 3 střední; 3 úzké; 3 široké; 3,5; 3,5 střední; 3,5 úzké; 3,5 široké; 4; 4 střední; 4 úzké; 4 široké; 4,5; 4,5 střední; 4,5 úzké; 4,5 široké; 5; 5 střední; 5 úzké; 5 široké; 5,5; 5,5 střední; 5,5 úzké; 5,5 široké; 6; 6 střední; 6 úzké; 6 široké; 6,5; 6,5 střední; 6,5 úzké; 6,5 široké; 7; 7 střední; 7 úzké; 7 široké; 7,5; 7,5 střední; 7,5 úzké; 7,5 široké; 8; 8 střední; 8 úzké; 8 široké; 8,5; 8,5 střední; 8,5 úzké; 8,5 široké; 9; 9 střední; 9 úzké; 9 široké; 9,5; 9,5 střední; 9,5 úzké; 9,5 široké; Ostatní
nb: Britiske skostørrelser for barn: 0; 0 Medium; 0 Smal; 0 Bred; 0,5; 0,5 Medium; 0,5 Smal; 0,5 Bred; 1; 1 Medium; 1 Smal; 1 Bred; 1,5; 1,5 Medium; 1,5 Smal; 1,5 Bred; 10; 10 Medium; 10 Smal; 10 Bred; 10,5; 10,5 Medium; 10,5 Smal; 10,5 Bred; 11; 11 Medium; 11 Smal; 11 Bred; 11,5; 11,5 Medium; 11,5 Smal; 11,5 Bred; 12; 12 Medium; 12 Smal; 12 Bred; 12,5; 12,5 Medium; 12,5 Smal; 12,5 Bred; 13; 13 Medium; 13 Smal; 13 Bred; 13,5; 13,5 Medium; 13,5 Smal; 13,5 Bred; 2; 2 Medium; 2 Smal; 2 Bred; 2,5; 2,5 Medium; 2,5 Smal; 2,5 Bred; 3; 3 Medium; 3 Smal; 3 Bred; 3,5; 3,5 Medium; 3,5 Smal; 3,5 Bred; 4; 4 Medium; 4 Smal; 4 Bred; 4,5; 4,5 Medium; 4,5 Smal; 4,5 Bred; 5; 5 Medium; 5 Smal; 5 Bred; 5,5; 5,5 Medium; 5,5 Smal; 5,5 Bred; 6; 6 Medium; 6 Smal; 6 Bred; 6,5; 6,5 Medium; 6,5 Smal; 6,5 Bred; 7; 7 Medium; 7 Smal; 7 Bred; 7,5; 7,5 Medium; 7,5 Smal; 7,5 Bred; 8; 8 Medium; 8 Smal; 8 Bred; 8,5; 8,5 Medium; 8,5 Smal; 8,5 Bred; 9; 9 Medium; 9 Smal; 9 Bred; 9,5; 9,5 Medium; 9,5 Smal; 9,5 Bred; Annet
es: Número de zapato de niños del Reino Unido: 0; 0 medio; 0 estrecho; 0 ancho; 0,5; 0,5 medio; 0,5 estrecho; 0,5 ancho; 1; 1 medio; 1 estrecho; 1 ancho; 1,5; 1,5 medio; 1,5 estrecho; 1,5 ancho; 10; 10 medio; 10 estrecho; 10 ancho; 10,5; 10,5 medio; 10,5 estrecho; 10,5 ancho; 11; 11 medio; 11 estrecho; 11 ancho; 11,5; 11,5 medio; 11,5 estrecho; 11,5 ancho; 12; 12 medio; 12 estrecho; 12 ancho; 12,5; 12,5 medio; 12,5 estrecho; 12,5 ancho; 13; 13 medio; 13 estrecho; 13 ancho; 13,5; 13,5 medio; 13,5 estrecho; 13,5 ancho; 2; 2 medio; 2 estrecho; 2 ancho; 2,5; 2,5 medio; 2,5 estrecho; 2,5 ancho; 3; 3 medio; 3 estrecho; 3 ancho; 3,5; 3,5 medio; 3,5 estrecho; 3,5 ancho; 4; 4 medio; 4 estrecho; 4 ancho; 4,5; 4,5 medio; 4,5 estrecho; 4,5 ancho; 5; 5 medio; 5 estrecho; 5 ancho; 5,5; 5,5 medio; 5,5 estrecho; 5,5 ancho; 6; 6 medio; 6 estrecho; 6 ancho; 6,5; 6,5 medio; 6,5 estrecho; 6,5 ancho; 7; 7 medio; 7 estrecho; 7 ancho; 7,5; 7,5 medio; 7,5 estrecho; 7,5 ancho; 8; 8 medio; 8 estrecho; 8 ancho; 8,5; 8,5 medio; 8,5 estrecho; 8,5 ancho; 9; 9 medio; 9 estrecho; 9 ancho; 9,5; 9,5 medio; 9,5 estrecho; 9,5 ancho; Otro
en: UK children's shoe size: 0; 0 Medium; 0 Narrow; 0 Wide; 0.5; 0.5 Medium; 0.5 Narrow; 0.5 Wide; 1; 1 Medium; 1 Narrow; 1 Wide; 1.5; 1.5 Medium; 1.5 Narrow; 1.5 Wide; 10; 10 Medium; 10 Narrow; 10 Wide; 10.5; 10.5 Medium; 10.5 Narrow; 10.5 Wide; 11; 11 Medium; 11 Narrow; 11 Wide; 11.5; 11.5 Medium; 11.5 Narrow; 11.5 Wide; 12; 12 Medium; 12 Narrow; 12 Wide; 12.5; 12.5 Medium; 12.5 Narrow; 12.5 Wide; 13; 13 Medium; 13 Narrow; 13 Wide; 13.5; 13.5 Medium; 13.5 Narrow; 13.5 Wide; 2; 2 Medium; 2 Narrow; 2 Wide; 2.5; 2.5 Medium; 2.5 Narrow; 2.5 Wide; 3; 3 Medium; 3 Narrow; 3 Wide; 3.5; 3.5 Medium; 3.5 Narrow; 3.5 Wide; 4; 4 Medium; 4 Narrow; 4 Wide; 4.5; 4.5 Medium; 4.5 Narrow; 4.5 Wide; 5; 5 Medium; 5 Narrow; 5 Wide; 5.5; 5.5 Medium; 5.5 Narrow; 5.5 Wide; 6; 6 Medium; 6 Narrow; 6 Wide; 6.5; 6.5 Medium; 6.5 Narrow; 6.5 Wide; 7; 7 Medium; 7 Narrow; 7 Wide; 7.5; 7.5 Medium; 7.5 Narrow; 7.5 Wide; 8; 8 Medium; 8 Narrow; 8 Wide; 8.5; 8.5 Medium; 8.5 Narrow; 8.5 Wide; 9; 9 Medium; 9 Narrow; 9 Wide; 9.5; 9.5 Medium; 9.5 Narrow; 9.5 Wide; Other
fi: Brittiläinen lasten kenkäkoko: 0; 0 medium; 0 kapea; 0 leveä; 0,5; 0,5 medium; 0,5 kapea; 0,5 leveä; 1; 1 medium; 1 kapea; 1 leveä; 1,5; 1,5 medium; 1,5 kapea; 1,5 leveä; 10; 10 medium; 10 kapea; 10 leveä; 10,5; 10,5 medium; 10,5 kapea; 10,5 leveä; 11; 11 medium; 11 kapea; 11 leveä; 11,5; 11,5 medium; 11,5 kapea; 11,5 leveä; 12; 12 medium; 12 kapea; 12 leveä; 12,5; 12,5 medium; 12,5 kapea; 12,5 leveä; 13; 13 medium; 13 kapea; 13 leveä; 13,5; 13,5 medium; 13,5 kapea; 13,5 leveä; 2; 2 medium; 2 kapea; 2 leveä; 2,5; 2,5 medium; 2,5 kapea; 2,5 leveä; 3; 3 medium; 3 kapea; 3 leveä; 3,5; 3,5 medium; 3,5 kapea; 3,5 leveä; 4; 4 medium; 4 kapea; 4 leveä; 4,5; 4,5 medium; 4,5 kapea; 4,5 leveä; 5; 5 medium; 5 kapea; 5 leveä; 5,5; 5,5 medium; 5,5 kapea; 5,5 leveä; 6; 6 medium; 6 kapea; 6 leveä; 6,5; 6,5 medium; 6,5 kapea; 6,5 leveä; 7; 7 medium; 7 kapea; 7 leveä; 7,5; 7,5 medium; 7,5 kapea; 7,5 leveä; 8; 8 medium; 8 kapea; 8 leveä; 8,5; 8,5 medium; 8,5 kapea; 8,5 leveä; 9; 9 medium; 9 kapea; 9 leveä; 9,5; 9,5 medium; 9,5 kapea; 9,5 leveä; Muu
ko: 영국 아동 신발 사이즈: 0; 0 미디엄; 0 내로우; 0 와이드; 0.5; 0.5 미디엄; 0.5 내로우; 0.5 와이드; 1; 1 미디엄; 1 내로우; 1 와이드; 1.5; 1.5 미디엄; 1.5 내로우; 1.5 와이드; 10; 10 미디엄; 10 내로우; 10 와이드; 10.5; 10.5 미디엄; 10.5 내로우; 10.5 와이드; 11; 11 미디엄; 11 내로우; 11 와이드; 11.5; 11.5 미디엄; 11.5 내로우; 11.5 와이드; 12; 12 미디엄; 12 내로우; 12 와이드; 12.5; 12.5 미디엄; 12.5 내로우; 12.5 와이드; 13; 13 미디엄; 13 내로우; 13 와이드; 13.5; 13.5 미디엄; 13.5 내로우; 13.5 와이드; 2; 2 미디엄; 2 내로우; 2 와이드; 2.5; 2.5 미디엄; 2.5 내로우; 2.5 와이드; 3; 3 미디엄; 3 내로우; 3 와이드; 3.5; 3.5 미디엄; 3.5 내로우; 3.5 와이드; 4; 4 미디엄; 4 내로우; 4 와이드; 4.5; 4.5 미디엄; 4.5 내로우; 4.5 와이드; 5; 5 미디엄; 5 내로우; 5 와이드; 5.5; 5.5 미디엄; 5.5 내로우; 5.5 와이드; 6; 6 미디엄; 6 내로우; 6 와이드; 6.5; 6.5 미디엄; 6.5 내로우; 6.5 와이드; 7; 7 미디엄; 7 내로우; 7 와이드; 7.5; 7.5 미디엄; 7.5 내로우; 7.5 와이드; 8; 8 미디엄; 8 내로우; 8 와이드; 8.5; 8.5 미디엄; 8.5 내로우; 8.5 와이드; 9; 9 미디엄; 9 내로우; 9 와이드; 9.5; 9.5 미디엄; 9.5 내로우; 9.5 와이드; 기타
sv: Skostorlek för barn i Storbritannien: 0; 0 medium; 0 smal; 0 bred; 0,5; 0,5 medium; 0,5 smal; 0,5 bred; 1; 1 medium; 1 smal; 1 bred; 1,5; 1,5 medium; 1,5 smal; 1,5 bred; 10; 10 medium; 10 smal; 10 bred; 10,5; 10,5 medium; 10,5 smal; 10,5 bred; 11; 11 medium; 11 smal; 11 bred; 11,5; 11,5 medium; 11,5 smal; 11,5 bred; 12; 12 medium; 12 smal; 12 bred; 12,5; 12,5 medium; 12,5 smal; 12,5 bred; 13; 13 medium; 13 smal; 13 bred; 13,5; 13,5 medium; 13,5 smal; 13,5 bred; 2; 2 medium; 2 smal; 2 bred; 2,5; 2,5 medium; 2,5 smal; 2,5 bred; 3; 3 medium; 3 smal; 3 bred; 3,5; 3,5 medium; 3,5 smal; 3,5 bred; 4; 4 medium; 4 smal; 4 bred; 4,5; 4,5 medium; 4,5 smal; 4,5 bred; 5; 5 medium; 5 smal; 5 bred; 5,5; 5,5 medium; 5,5 smal; 5,5 bred; 6; 6 medium; 6 smal; 6 bred; 6,5; 6,5 medium; 6,5 smal; 6,5 bred; 7; 7 medium; 7 smal; 7 bred; 7,5; 7,5 medium; 7,5 smal; 7,5 bred; 8; 8 medium; 8 smal; 8 bred; 8,5; 8,5 medium; 8,5 smal; 8,5 bred; 9; 9 medium; 9 smal; 9 bred; 9,5; 9,5 medium; 9,5 smal; 9,5 bred; Annat
th: ขนาดรองเท้าเด็กแบบอังกฤษ: 0; 0 กลาง; 0 แคบ; 0 กว้าง; 0.5; 0.5 กลาง; 0.5 แคบ; 0.5 กว้าง; 1; 1 ปานกลาง; 1 แคบ; 1 กว้าง; 1.5; 1.5 ปานกลาง; 1.5 แคบ; 1.5 กว้าง; 10; 10 กลาง; 10 แคบ; 10 กว้าง; 10.5; 10.5 กลาง; 10.5 แคบ; 10.5 กว้าง; 11; 11 ปานกลาง; 11 แคบ; 11 กว้าง; 11.5; 11.5 ปานกลาง; 11.5 แคบ; 11.5 กว้าง; 12; 12 ปานกลาง; 12 แคบ; 12 กว้าง; 12.5; 12.5 ปานกลาง; 12.5 แคบ; 12.5 กว้าง; 13; 13 ปานกลาง; 13 แคบ; 13 กว้าง; 13.5; 13.5 ปานกลาง; 13.5 แคบ; 13.5 กว้าง; 2; 2 ปานกลาง; 2 แคบ; 2 กว้าง; 2.5; 2.5 ปานกลาง; 2.5 แคบ; 2.5 กว้าง; 3; 3 ปานกลาง; 3 แคบ; 3 กว้าง; 3.5; 3.5 ปานกลาง; 3.5 แคบ; 3.5 กว้าง; 4; 4 ปานกลาง; 4 แคบ; 4 กว้าง; 4.5; 4.5 ปานกลาง; 4.5 แคบ; 4.5 กว้าง; 5; 5 ปานกลาง; 5 แคบ; 5 กว้าง; 5.5; 5.5 ปานกลาง; 5.5 แคบ; 5.5 กว้าง; 6; 6 ปานกลาง; 6 แคบ; 6 กว้าง; 6.5; 6.5 ปานกลาง; 6.5 แคบ; 6.5 กว้าง; 7; 7 ปานกลาง; 7 แคบ; 7 กว้าง; 7.5; 7.5 ปานกลาง; 7.5 แคบ; 7.5 กว้าง; 8; 8 ปานกลาง; 8 แคบ; 8 กว้าง; 8.5; 8.5 ปานกลาง; 8.5 แคบ; 8.5 กว้าง; 9; 9 ปานกลาง; 9 แคบ; 9 กว้าง; 9.5; 9.5 ปานกลาง; 9.5 แคบ; 9.5 กว้าง; อื่นๆ
pl: Brytyjski rozmiar butów dziecięcych: 0; 0 średnie; 0 wąskie; 0 szerokie; 0,5; 0,5 średnie; 0,5 wąskie; 0,5 szerokie; 1; 1 średnie; 1 wąskie; 1 szerokie; 1,5; 1,5 średnie; 1,5 wąskie; 1,5 szerokie; 10; 10 średnie; 10 wąskie; 10 szerokie; 10,5; 10,5 średnie; 10,5 wąskie; 10,5 szerokie; 11; 11 średnie; 11 wąskie; 11 szerokie; 11,5; 11,5 średnie; 11,5 wąskie; 11,5 szerokie; 12; 12 średnie; 12 wąskie; 12 szerokie; 12,5; 12,5 średnie; 12,5 wąskie; 12,5 szerokie; 13; 13 średnie; 13 wąskie; 13 szerokie; 13,5; 13,5 średnie; 13,5 wąskie; 13,5 szerokie; 2; 2 średnie; 2 wąskie; 2 szerokie; 2,5; 2,5 średnie; 2,5 wąskie; 2,5 szerokie; 3; 3 średnie; 3 wąskie; 3 szerokie; 3,5; 3,5 średnie; 3,5 wąskie; 3,5 szerokie; 4; 4 średnie; 4 wąskie; 4 szerokie; 4,5; 4,5 średnie; 4,5 wąskie; 4,5 szerokie; 5; 5 średnie; 5 wąskie; 5 szerokie; 5,5; 5,5 średnie; 5,5 wąskie; 5,5 szerokie; 6; 6 średnie; 6 wąskie; 6 szerokie; 6,5; 6,5 średnie; 6,5 wąskie; 6,5 szerokie; 7; 7 średnie; 7 wąskie; 7 szerokie; 7,5; 7,5 średnie; 7,5 wąskie; 7,5 szerokie; 8; 8 średnie; 8 wąskie; 8 szerokie; 8,5; 8,5 średnie; 8,5 wąskie; 8,5 szerokie; 9; 9 średnie; 9 wąskie; 9 szerokie; 9,5; 9,5 średnie; 9,5 wąskie; 9,5 szerokie; Inne
pt-BR: Calçado infantil UK tamanho: 0; 0 Médio; 0 Estreito; 0 Largo; 0,5; 0,5 Médio; 0,5 Estreito; 0,5 Largo; 1; 1 Médio; 1 Estreito; 1 Largo; 1,5; 1,5 Médio; 1,5 Estreito; 1,5 Largo; 10; 10 Médio; 10 Estreito; 10 Largo; 10,5; 10,5 Médio; 10,5 Estreito; 10,5 Largo; 11; 11 Médio; 11 Estreito; 11 Largo; 11,5; 11,5 Médio; 11,5 Estreito; 11,5 Largo; 12; 12 Médio; 12 Estreito; 12 Largo; 12,5; 12,5 Médio; 12,5 Estreito; 12,5 Largo; 13; 13 Médio; 13 Estreito; 13 Largo; 13,5; 13,5 Médio; 13,5 Estreito; 13,5 Largo; 2; 2 Médio; 2 Estreito; 2 Largo; 2,5; 2,5 Médio; 2,5 Estreito; 2,5 Largo; 3; 3 Médio; 3 Estreito; 3 Largo; 3,5; 3,5 Médio; 3,5 Estreito; 3,5 Largo; 4; 4 Médio; 4 Estreito; 4 Largo; 4,5; 4,5 Médio; 4,5 Estreito; 4,5 Largo; 5; 5 Médio; 5 Estreito; 5 Largo; 5,5; 5,5 Médio; 5,5 Estreito; 5,5 Largo; 6; 6 Médio; 6 Estreito; 6 Largo; 6,5; 6,5 Médio; 6,5 Estreito; 6,5 Largo; 7; 7 Médio; 7 Estreito; 7 Largo; 7,5; 7,5 Médio; 7,5 Estreito; 7,5 Largo; 8; 8 Médio; 8 Estreito; 8 Largo; 8,5; 8,5 Médio; 8,5 Estreito; 8,5 Largo; 9; 9 Médio; 9 Estreito; 9 Largo; 9,5; 9,5 Médio; 9,5 Estreito; 9,5 Largo; Outro
ru: Размер детской обуви UK: 0; 0 средний; 0 узкий; 0 широкий; 0,5; 0,5 средний; 0,5 узкий; 0,5 широкий; 1; 1 средний; 1 узкий; 1 широкий; 1,5; 1,5 средний; 1,5 узкий; 1,5 широкий; 10; 10 средний; 10 узкий; 10 широкий; 10,5; 10,5 средний; 10,5 узкий; 10,5 широкий; 11; 11 средний; 11 узкий; 11 широкий; 11,5; 11,5 средний; 11,5 узкий; 11,5 широкий; 12; 12 средний; 12 узкий; 12 широкий; 12,5; 12,5 средний; 12,5 узкий; 12,5 широкий; 13; 13 средний; 13 узкий; 13 широкий; 13,5; 13,5 средний; 13,5 узкий; 13,5 широкий; 2; 2 средний; 2 узкий; 2 широкий; 2,5; 2,5 средний; 2,5 узкий; 2,5 широкий; 3; 3 средний; 3 узкий; 3 широкий; 3,5; 3,5 средний; 3,5 узкий; 3,5 широкий; 4; 4 средний; 4 узкий; 4 широкий; 4,5; 4,5 средний; 4,5 узкий; 4,5 широкий; 5; 5 средний; 5 узкий; 5 широкий; 5,5; 5,5 средний; 5,5 узкий; 5,5 широкий; 6; 6 средний; 6 узкий; 6 широкий; 6,5; 6,5 средний; 6,5 узкий; 6,5 широкий; 7; 7 средний; 7 узкий; 7 широкий; 7,5; 7,5 средний; 7,5 узкий; 7,5 широкий; 8; 8 средний; 8 узкий; 8 широкий; 8,5; 8,5 средний; 8,5 узкий; 8,5 широкий; 9; 9 средний; 9 узкий; 9 широкий; 9,5; 9,5 средний; 9,5 узкий; 9,5 широкий; Другое
zh-TW: 英國童鞋尺寸: 0; 0 中; 0 窄; 0 寬; 0.5; 0.5 中; 0.5 窄; 0.5 寬; 1; 1 中; 1 窄; 1 寬; 1.5; 1.5 中; 1.5 窄; 1.5 寬; 10; 10 中; 10 窄; 10 寬; 10.5; 10.5 中; 10.5 窄; 10.5 寬; 11; 11 中; 11 窄; 11 寬; 11.5; 11.5 中; 11.5 窄; 11.5 寬; 12; 12 中; 12 窄; 12 寬; 12.5; 12.5 中; 12.5 窄; 12.5 寬; 13; 13 中; 13 窄; 13 寬; 13.5; 13.5 中; 13.5 窄; 13.5 寬; 2; 2 中; 2 窄; 2 寬; 2.5; 2.5 中; 2.5 窄; 2.5 寬; 3; 3 中; 3 窄; 3 寬; 3.5; 3.5 中; 3.5 窄; 3.5 寬; 4; 4 中; 4 窄; 4 寬; 4.5; 4.5 中; 4.5 窄; 4.5 寬; 5; 5 中; 5 窄; 5 寬; 5.5; 5.5 中; 5.5 窄; 5.5 寬; 6; 6 中; 6 窄; 6 寬; 6.5; 6.5 中; 6.5 窄; 6.5 寬; 7; 7 中; 7 窄; 7 寬; 7.5; 7.5 中; 7.5 窄; 7.5 寬; 8; 8 中; 8 窄; 8 寬; 8.5; 8.5 中; 8.5 窄; 8.5 寬; 9; 9 中; 9 窄; 9 寬; 9.5; 9.5 中; 9.5 窄; 9.5 寬; 其他
ja: UK子供用靴の寸法: 0; 0 ミディアム; 0 ナロー; 0 ワイド; 0.5; 0.5 ミディアム; 0.5 ナロー; 0.5 ワイド; 1; 1 ミディアム; 1 ナロー; 1 ワイド; 1.5; 1.5 ミディアム; 1.5 ナロー; 1.5 ワイド; 10; 10 ミディアム; 10 ナロー; 10 ワイド; 10.5; 10.5 ミディアム; 10.5 ナロー; 10.5 ワイド; 11; 11 ミディアム; 11 ナロー; 11 ワイド; 11.5; 11.5 ミディアム; 11.5 ナロー; 11.5 ワイド; 12; 12 ミディアム; 12 ナロー; 12 ワイド; 12.5; 12.5 ミディアム; 12.5 ナロー; 12.5 ワイド; 13; 13 ミディアム; 13 ナロー; 13 ワイド; 13.5; 13.5 ミディアム; 13.5 ナロー; 13.5 ワイド; 2; 2 ミディアム; 2 ナロー; 2 ワイド; 2.5; 2.5 ミディアム; 2.5 ナロー; 2.5 ワイド; 3; 3 ミディアム; 3 ナロー; 3 ワイド; 3.5; 3.5 ミディアム; 3.5 ナロー; 3.5 ワイド; 4; 4 ミディアム; 4 ナロー; 4 ワイド; 4.5; 4.5 ミディアム; 4.5 ナロー; 4.5 ワイド; 5; 5 ミディアム; 5 ナロー; 5 ワイド; 5.5; 5.5 ミディアム; 5.5 ナロー; 5.5 ワイド; 6; 6 ミディアム; 6 ナロー; 6 ワイド; 6.5; 6.5 ミディアム; 6.5 ナロー; 6.5 ワイド; 7; 7 ミディアム; 7 ナロー; 7 ワイド; 7.5; 7.5 ミディアム; 7.5 ナロー; 7.5 ワイド; 8; 8 ミディアム; 8 ナロー; 8 ワイド; 8.5; 8.5 ミディアム; 8.5 ナロー; 8.5 ワイド; 9; 9 ミディアム; 9 ナロー; 9 ワイド; 9.5; 9.5 ミディアム; 9.5 ナロー; 9.5 ワイド; その他
el: Βρετανικό μέγεθος παιδικών παπουτσιών: 0; 0 Κανονικό; 0 Στενό; 0 Φαρδύ; 0,5; 0,5 Κανονικό; 0,5 Στενό; 0,5 Φαρδύ; 1; 1 Κανονικό; 1 Στενό; 1 Φαρδύ; 1,5; 1,5 Κανονικό; 1,5 Στενό; 1,5 Φαρδύ; 10; 10 Κανονικό; 10 Στενό; 10 Φαρδύ; 10,5; 10,5 Κανονικό; 10,5 Στενό; 10,5 Φαρδύ; 11; 11 Κανονικό; 11 Στενό; 11 Φαρδύ; 11,5; 11,5 Κανονικό; 11,5 Στενό; 11,5 Φαρδύ; 12; 12 Κανονικό; 12 Στενό; 12 Φαρδύ; 12,5; 12,5 Κανονικό; 12,5 Στενό; 12,5 Φαρδύ; 13; 13 Κανονικό; 13 Στενό; 13 Φαρδύ; 13,5; 13,5 Κανονικό; 13,5 Στενό; 13,5 Φαρδύ; 2; 2 Κανονικό; 2 Στενό; 2 Φαρδύ; 2,5; 2,5 Κανονικό; 2,5 Στενό; 2,5 Φαρδύ; 3; 3 Κανονικό; 3 Στενό; 3 Φαρδύ; 3,5; 3,5 Κανονικό; 3,5 Στενό; 3,5 Φαρδύ; 4; 4 Κανονικό; 4 Στενό; 4 Φαρδύ; 4,5; 4,5 Κανονικό; 4,5 Στενό; 4,5 Φαρδύ; 5; 5 Κανονικό; 5 Στενό; 5 Φαρδύ; 5,5; 5,5 Κανονικό; 5,5 Στενό; 5,5 Φαρδύ; 6; 6 Κανονικό; 6 Στενό; 6 Φαρδύ; 6,5; 6,5 Κανονικό; 6,5 Στενό; 6,5 Φαρδύ; 7; 7 Κανονικό; 7 Στενό; 7 Φαρδύ; 7,5; 7,5 Κανονικό; 7,5 Στενό; 7,5 Φαρδύ; 8; 8 Κανονικό; 8 Στενό; 8 Φαρδύ; 8,5; 8,5 Κανονικό; 8,5 Στενό; 8,5 Φαρδύ; 9; 9 Κανονικό; 9 Στενό; 9 Φαρδύ; 9,5; 9,5 Κανονικό; 9,5 Στενό; 9,5 Φαρδύ; Άλλο
de: Britische Kinderschuhgröße: 0; 0 Mittel; 0 Schmal; 0 Weit; 0,5; 0,5 Mittel; 0,5 Schmal; 0,5 Weit; 1; 1 Mittel; 1 Schmal; 1 Weit; 1,5; 1,5 Mittel; 1,5 Schmal; 1,5 Weit; 10; 10 Mittel; 10 Schmal; 10 Weit; 10,5; 10,5 Mittel; 10,5 Schmal; 10,5 Weit; 11; 11 Mittel; 11 Schmal; 11 Weit; 11,5; 11,5 Mittel; 11,5 Schmal; 11,5 Weit; 12; 12 Mittel; 12 Schmal; 12 Weit; 12,5; 12,5 Mittel; 12,5 Schmal; 12,5 Weit; 13; 13 Mittel; 13 Schmal; 13 Weit; 13,5; 13,5 Mittel; 13,5 Schmal; 13,5 Weit; 2; 2 Mittel; 2 Schmal; 2 Weit; 2,5; 2,5 Mittel; 2,5 Schmal; 2,5 Weit; 3; 3 Mittel; 3 Schmal; 3 Weit; 3,5; 3,5 Mittel; 3,5 Schmal; 3,5 Weit; 4; 4 Mittel; 4 Schmal; 4 Weit; 4,5; 4,5 Mittel; 4,5 Schmal; 4,5 Weit; 5; 5 Mittel; 5 Schmal; 5 Weit; 5,5; 5,5 Mittel; 5,5 Schmal; 5,5 Weit; 6; 6 Mittel; 6 Schmal; 6 Weit; 6,5; 6,5 Mittel; 6,5 Schmal; 6,5 Weit; 7; 7 Mittel; 7 Schmal; 7 Weit; 7,5; 7,5 Mittel; 7,5 Schmal; 7,5 Weit; 8; 8 Mittel; 8 Schmal; 8 Weit; 8,5; 8,5 Mittel; 8,5 Schmal; 8,5 Weit; 9; 9 Mittel; 9 Schmal; 9 Weit; 9,5; 9,5 Mittel; 9,5 Schmal; 9,5 Weit; Sonstiges
nl: UK kinderschoenmaat: 0; 0 Normaal; 0 Smal; 0 Breed; 0.5; 0.5 Normaal; 0.5 Smal; 0.5 Breed; 1; 1 Normaal; 1 Smal; 1 Breed; 1.5; 1.5 Normaal; 1.5 Smal; 1.5 Breed; 10; 10 Normaal; 10 Smal; 10 Breed; 10.5; 10.5 Normaal; 10.5 Smal; 10.5 Breed; 11; 11 Normaal; 11 Smal; 11 Breed; 11.5; 11.5 Normaal; 11.5 Smal; 11.5 Breed; 12; 12 Normaal; 12 Smal; 12 Breed; 12.5; 12.5 Normaal; 12.5 Smal; 12.5 Breed; 13; 13 Normaal; 13 Smal; 13 Breed; 13.5; 13.5 Normaal; 13.5 Smal; 13.5 Breed; 2; 2 Normaal; 2 Smal; 2 Breed; 2.5; 2.5 Normaal; 2.5 Smal; 2.5 Breed; 3; 3 Normaal; 3 Smal; 3 Breed; 3.5; 3.5 Normaal; 3.5 Smal; 3.5 Breed; 4; 4 Normaal; 4 Smal; 4 Breed; 4.5; 4.5 Normaal; 4.5 Smal; 4.5 Breed; 5; 5 Normaal; 5 Smal; 5 Breed; 5.5; 5.5 Normaal; 5.5 Smal; 5.5 Breed; 6; 6 Normaal; 6 Smal; 6 Breed; 6.5; 6.5 Normaal; 6.5 Smal; 6.5 Breed; 7; 7 Normaal; 7 Smal; 7 Breed; 7.5; 7.5 Normaal; 7.5 Smal; 7.5 Breed; 8; 8 Normaal; 8 Smal; 8 Breed; 8.5; 8.5 Normaal; 8.5 Smal; 8.5 Breed; 9; 9 Normaal; 9 Smal; 9 Breed; 9.5; 9.5 Normaal; 9.5 Smal; 9.5 Breed; Anders
pt-PT: Tamanho de calçado infantil do Reino Unido: 0; 0 Normal; 0 Estreito; 0 Largo; 0,5; 0,5 Normal; 0,5 Estreito; 0,5 Largo; 1; 1 Normal; 1 Estreito; 1 Largo; 1,5; 1,5 Normal; 1,5 Estreito; 1,5 Largo; 10; 10 Normal; 10 Estreito; 10 Largo; 10,5; 10,5 Normal; 10,5 Estreito; 10,5 Largo; 11; 11 Normal; 11 Estreito; 11 Largo; 11,5; 11,5 Normal; 11,5 Estreito; 11,5 Largo; 12; 12 Normal; 12 Estreito; 12 Largo; 12,5; 12,5 Normal; 12,5 Estreito; 12,5 Largo; 13; 13 Normal; 13 Estreito; 13 Largo; 13,5; 13,5 Normal; 13,5 Estreito; 13,5 Largo; 2; 2 Normal; 2 Estreito; 2 Largo; 2,5; 2,5 Normal; 2,5 Estreito; 2,5 Largo; 3; 3 Normal; 3 Estreito; 3 Largo; 3,5; 3,5 Normal; 3,5 Estreito; 3,5 Largo; 4; 4 Normal; 4 Estreito; 4 Largo; 4,5; 4,5 Normal; 4,5 Estreito; 4,5 Largo; 5; 5 Normal; 5 Estreito; 5 Largo; 5,5; 5,5 Normal; 5,5 Estreito; 5,5 Largo; 6; 6 Normal; 6 Estreito; 6 Largo; 6,5; 6,5 Normal; 6,5 Estreito; 6,5 Largo; 7; 7 Normal; 7 Estreito; 7 Largo; 7,5; 7,5 Normal; 7,5 Estreito; 7,5 Largo; 8; 8 Normal; 8 Estreito; 8 Largo; 8,5; 8,5 Normal; 8,5 Estreito; 8,5 Largo; 9; 9 Normal; 9 Estreito; 9 Largo; 9,5; 9,5 Normal; 9,5 Estreito; 9,5 Largo; Outro
sk-SK: Veľkosť detskej obuvi vo Veľkej Británii: 0; 0 stredná; 0 úzka; 0 široká; 0,5; 0,5 stredná; 0,5 úzka; 0,5 široká; 1; 1 stredná; 1 úzka; 1 široká; 1,5; 1,5 stredná; 1,5 úzka; 1,5 široká; 10; 10 stredná; 10 úzka; 10 široká; 10,5; 10,5 stredná; 10,5 úzka; 10,5 široká; 11; 11 stredná; 11 úzka; 11 široká; 11,5; 11,5 stredná; 11,5 úzka; 11,5 široká; 12; 12 stredná; 12 úzka; 12 široká; 12,5; 12,5 stredná; 12,5 úzka; 12,5 široká; 13; 13 stredná; 13 úzka; 13 široká; 13,5; 13,5 stredná; 13,5 úzka; 13,5 široká; 2; 2 stredná; 2 úzka; 2 široká; 2,5; 2,5 stredná; 2,5 úzka; 2,5 široká; 3; 3 stredná; 3 úzka; 3 široká; 3,5; 3,5 stredná; 3,5 úzka; 3,5 široká; 4; 4 stredná; 4 úzka; 4 široká; 4,5; 4,5 stredná; 4,5 úzka; 4,5 široká; 5; 5 stredná; 5 úzka; 5 široká; 5,5; 5,5 stredná; 5,5 úzka; 5,5 široká; 6; 6 stredná; 6 úzka; 6 široká; 6,5; 6,5 stredná; 6,5 úzka; 6,5 široká; 7; 7 stredná; 7 úzka; 7 široká; 7,5; 7,5 stredná; 7,5 úzka; 7,5 široká; 8; 8 stredná; 8 úzka; 8 široká; 8,5; 8,5 stredná; 8,5 úzka; 8,5 široká; 9; 9 stredná; 9 úzka; 9 široká; 9,5; 9,5 stredná; 9,5 úzka; 9,5 široká; Iné
sl-SI: Britanska velikost otroških čevljev: 0; 0 srednje; 0 ozko; 0 široko; 0,5; 0,5 srednje; 0,5 ozko; 0,5 široko; 1; 1 srednje; 1 ozko; 1 široko; 1,5; 1,5 srednje; 1,5 ozko; 1,5 široko; 10; 10 srednje; 10 ozko; 10 široko; 10,5; 10,5 srednje; 10,5 ozko; 10,5 široko; 11; 11 srednje; 11 ozko; 11 široko; 11,5; 11,5 srednje; 11,5 ozko; 11,5 široko; 12; 12 srednje; 12 ozko; 12 široko; 12,5; 12,5 srednje; 12,5 ozko; 12,5 široko; 13; 13 srednje; 13 ozko; 13 široko; 13,5; 13,5 srednje; 13,5 ozko; 13,5 široko; 2; 2 srednje; 2 ozko; 2 široko; 2,5; 2,5 srednje; 2,5 ozko; 2,5 široko; 3; 3 srednje; 3 ozko; 3 široko; 3,5; 3,5 srednje; 3,5 ozko; 3,5 široko; 4; 4 srednje; 4 ozko; 4 široko; 4,5; 4,5 srednje; 4,5 ozko; 4,5 široko; 5; 5 srednje; 5 ozko; 5 široko; 5,5; 5,5 srednje; 5,5 ozko; 5,5 široko; 6; 6 srednje; 6 ozko; 6 široko; 6,5; 6,5 srednje; 6,5 ozko; 6,5 široko; 7; 7 srednje; 7 ozko; 7 široko; 7,5; 7,5 srednje; 7,5 ozko; 7,5 široko; 8; 8 srednje; 8 ozko; 8 široko; 8,5; 8,5 srednje; 8,5 ozko; 8,5 široko; 9; 9 srednje; 9 ozko; 9 široko; 9,5; 9,5 srednje; 9,5 ozko; 9,5 široko; Drugo
hr-HR: Veličina dječjih cipela u Ujedinjenom Kraljevstvu: 0; 0 srednje; 0 usko; 0 široko; 0,5; 0,5 srednje; 0,5 usko; 0,5 široko; 1; 1 srednje; 1 usko; 1 široko; 1,5; 1,5 srednje; 1,5 usko; 1,5 široko; 10; 10 srednje; 10 usko; 10 široko; 10,5; 10,5 srednje; 10,5 usko; 10,5 široko; 11; 11 srednje; 11 usko; 11 široko; 11,5; 11,5 srednje; 11,5 usko; 11,5 široko; 12; 12 srednje; 12 usko; 12 široko; 12,5; 12,5 srednje; 12,5 usko; 12,5 široko; 13; 13 srednje; 13 usko; 13 široko; 13,5; 13,5 srednje; 13,5 usko; 13,5 široko; 2; 2 srednje; 2 usko; 2 široko; 2,5; 2,5 srednje; 2,5 usko; 2,5 široko; 3; 3 srednje; 3 usko; 3 široko; 3,5; 3,5 srednje; 3,5 usko; 3,5 široko; 4; 4 srednje; 4 usko; 4 široko; 4,5; 4,5 srednje; 4,5 usko; 4,5 široko; 5; 5 srednje; 5 usko; 5 široko; 5,5; 5,5 srednje; 5,5 usko; 5,5 široko; 6; 6 srednje; 6 usko; 6 široko; 6,5; 6,5 srednje; 6,5 usko; 6,5 široko; 7; 7 srednje; 7 usko; 7 široko; 7,5; 7,5 srednje; 7,5 usko; 7,5 široko; 8; 8 srednje; 8 usko; 8 široko; 8,5; 8,5 srednje; 8,5 usko; 8,5 široko; 9; 9 srednje; 9 usko; 9 široko; 9,5; 9,5 srednje; 9,5 usko; 9,5 široko; Ostalo
fr: Pointure UK pour enfant: 0; 0 moyen; 0 étroit; 0 large; 0,5; 0,5 moyen; 0,5 étroit; 0,5 large; 1; 1 moyen; 1 étroit; 1 large; 1,5; 1,5 moyen; 1,5 étroit; 1,5 large; 10; 10 moyen; 10 étroit; 10 large; 10,5; 10,5 moyen; 10,5 étroit; 10,5 large; 11; 11 moyen; 11 étroit; 11 large; 11,5; 11,5 moyen; 11,5 étroit; 11,5 large; 12; 12 moyen; 12 étroit; 12 large; 12,5; 12,5 moyen; 12,5 étroit; 12,5 large; 13; 13 moyen; 13 étroit; 13 large; 13,5; 13,5 moyen; 13,5 étroit; 13,5 large; 2; 2 moyen; 2 étroit; 2 large; 2,5; 2,5 moyen; 2,5 étroit; 2,5 large; 3; 3 moyen; 3 étroit; 3 large; 3,5; 3,5 moyen; 3,5 étroit; 3,5 large; 4; 4 moyen; 4 étroit; 4 large; 4,5; 4,5 moyen; 4,5 étroit; 4,5 large; 5; 5 moyen; 5 étroit; 5 large; 5,5; 5,5 moyen; 5,5 étroit; 5,5 large; 6; 6 moyen; 6 étroit; 6 large; 6,5; 6,5 moyen; 6,5 étroit; 6,5 large; 7; 7 moyen; 7 étroit; 7 large; 7,5; 7,5 moyen; 7,5 étroit; 7,5 large; 8; 8 moyen; 8 étroit; 8 large; 8,5; 8,5 moyen; 8,5 étroit; 8,5 large; 9; 9 moyen; 9 étroit; 9 large; 9,5; 9,5 moyen; 9,5 étroit; 9,5 large; Autre
ro-RO: Mărimile încălțămintei pentru copii din Regatul Unit: 0; 0 Mediu; 0 Îngust; 0 Lat; 0,5; 0,5 Mediu; 0,5 Îngust; 0,5 Lat; 1; 1 Mediu; 1 Îngust; 1 Lat; 1,5; 1,5 Mediu; 1,5 Îngust; 1,5 Lat; 10; 10 Mediu; 10 Îngust; 10 Lat; 10,5; 10,5 Mediu; 10,5 Îngust; 10,5 Lat; 11; 11 Mediu; 11 Îngust; 11 Lat; 11,5; 11,5 Mediu; 11,5 Îngust; 11,5 Lat; 12; 12 Mediu; 12 Îngust; 12 Lat; 12,5; 12,5 Mediu; 12,5 Îngust; 12,5 Lat; 13; 13 Mediu; 13 Îngust; 13 Lat; 13,5; 13,5 Mediu; 13,5 Îngust; 13,5 Lat; 2; 2 Mediu; 2 Îngust; 2 Lat; 2,5; 2,5 Mediu; 2,5 Îngust; 2,5 Lat; 3; 3 Mediu; 3 Îngust; 3 Lat; 3,5; 3,5 Mediu; 3,5 Îngust; 3,5 Lat; 4; 4 Mediu; 4 Îngust; 4 Lat; 4,5; 4,5 Mediu; 4,5 Îngust; 4,5 Lat; 5; 5 Mediu; 5 Îngust; 5 Lat; 5,5; 5,5 Mediu; 5,5 Îngust; 5,5 Lat; 6; 6 Mediu; 6 Îngust; 6 Lat; 6,5; 6,5 Mediu; 6,5 Îngust; 6,5 Lat; 7; 7 Mediu; 7 Îngust; 7 Lat; 7,5; 7,5 Mediu; 7,5 Îngust; 7,5 Lat; 8; 8 Mediu; 8 Îngust; 8 Lat; 8,5; 8,5 Mediu; 8,5 Îngust; 8,5 Lat; 9; 9 Mediu; 9 Îngust; 9 Lat; 9,5; 9,5 Mediu; 9,5 Îngust; 9,5 Lat; Altele
zh-CN: 英国儿童鞋码: 0; 0 中; 0 窄; 0 宽; 0.5; 0.5 中; 0.5 窄; 0.5 宽; 1; 1 中; 1 窄; 1 宽; 1.5; 1.5 中; 1.5 窄; 1.5 宽; 10; 10 中; 10 窄; 10 宽; 10.5; 10.5 中; 10.5 窄; 10.5 宽; 11; 11 中; 11 窄; 11 宽; 11.5; 11.5 中; 11.5 窄; 11.5 宽; 12; 12 中; 12 窄; 12 宽; 12.5; 12.5 中; 12.5 窄; 12.5 宽; 13; 13 中; 13 窄; 13 宽; 13.5; 13.5 中; 13.5 窄; 13.5 宽; 2; 2 中; 2 窄; 2 宽; 2.5; 2.5 中; 2.5 窄; 2.5 宽; 3; 3 中; 3 窄; 3 宽; 3.5; 3.5 中; 3.5 窄; 3.5 宽; 4; 4 中; 4 窄; 4 宽; 4.5; 4.5 中; 4.5 窄; 4.5 宽; 5; 5 中; 5 窄; 5 宽; 5.5; 5.5 中; 5.5 窄; 5.5 宽; 6; 6 中; 6 窄; 6 宽; 6.5; 6.5 中; 6.5 窄; 6.5 宽; 7; 7 中; 7 窄; 7 宽; 7.5; 7.5 中; 7.5 窄; 7.5 宽; 8; 8 中; 8 窄; 8 宽; 8.5; 8.5 中; 8.5 窄; 8.5 宽; 9; 9 中; 9 窄; 9 宽; 9.5; 9.5 中; 9.5 窄; 9.5 宽; 其他
it: Numero di scarpe per bambini nel Regno Unito: 0; 0 Medio; 0 Stretto; 0 Largo; 0,5; 0,5 Medio; 0,5 Stretto; 0,5 Largo; 1; 1 Medio; 1 Stretto; 1 Largo; 1,5; 1,5 Medio; 1,5 Stretto; 1,5 Largo; 10; 10 Medio; 10 Stretto; 10 Largo; 10,5; 10,5 Medio; 10,5 Stretto; 10,5 Largo; 11; 11 Medio; 11 Stretto; 11 Largo; 11,5; 11,5 Medio; 11,5 Stretto; 11,5 Largo; 12; 12 Medio; 12 Stretto; 12 Largo; 12,5; 12,5 Medio; 12,5 Stretto; 12,5 Largo; 13; 13 Medio; 13 Stretto; 13 Largo; 13,5; 13,5 Medio; 13,5 Stretto; 13,5 Largo; 2; 2 Medio; 2 Stretto; 2 Largo; 2,5; 2,5 Medio; 2,5 Stretto; 2,5 Largo; 3; 3 Medio; 3 Stretto; 3 Largo; 3,5; 3,5 Medio; 3,5 Stretto; 3,5 Largo; 4; 4 Medio; 4 Stretto; 4 Largo; 4,5; 4,5 Medio; 4,5 Stretto; 4,5 Largo; 5; 5 Medio; 5 Stretto; 5 Largo; 5,5; 5,5 Medio; 5,5 Stretto; 5,5 Largo; 6; 6 Medio; 6 Stretto; 6 Largo; 6,5; 6,5 Medio; 6,5 Stretto; 6,5 Largo; 7; 7 Medio; 7 Stretto; 7 Largo; 7,5; 7,5 Medio; 7,5 Stretto; 7,5 Largo; 8; 8 Medio; 8 Stretto; 8 Largo; 8,5; 8,5 Medio; 8,5 Stretto; 8,5 Largo; 9; 9 Medio; 9 Stretto; 9 Largo; 9,5; 9,5 Medio; 9,5 Stretto; 9,5 Largo; Altro
tr: Birleşik Krallık çocuk ayakkabı numarası: 0; 0 Orta; 0 Dar; 0 Geniş; 0,5; 0,5 Orta; 0,5 Dar; 0,5 Geniş; 1; 1 Orta; 1 Dar; 1 Geniş; 1,5; 1,5 Orta; 1,5 Dar; 1,5 Geniş; 10; 10 Orta; 10 Dar; 10 Geniş; 10,5; 10,5 Orta; 10,5 Dar; 10,5 Geniş; 11; 11 Orta; 11 Dar; 11 Geniş; 11,5; 11,5 Orta; 11,5 Dar; 11,5 Geniş; 12; 12 Orta; 12 Dar; 12 Geniş; 12,5; 12,5 Orta; 12,5 Dar; 12,5 Geniş; 13; 13 Orta; 13 Dar; 13 Geniş; 13,5; 13,5 Orta; 13,5 Dar; 13,5 Geniş; 2; 2 Orta; 2 Dar; 2 Geniş; 2,5; 2,5 Orta; 2,5 Dar; 2,5 Geniş; 3; 3 Orta; 3 Dar; 3 Geniş; 3,5; 3,5 Orta; 3,5 Dar; 3,5 Geniş; 4; 4 Orta; 4 Dar; 4 Geniş; 4,5; 4,5 Orta; 4,5 Dar; 4,5 Geniş; 5; 5 Orta; 5 Dar; 5 Geniş; 5,5; 5,5 Orta; 5,5 Dar; 5,5 Geniş; 6; 6 Orta; 6 Dar; 6 Geniş; 6,5; 6,5 Orta; 6,5 Dar; 6,5 Geniş; 7; 7 Orta; 7 Dar; 7 Geniş; 7,5; 7,5 Orta; 7,5 Dar; 7,5 Geniş; 8; 8 Orta; 8 Dar; 8 Geniş; 8,5; 8,5 Orta; 8,5 Dar; 8,5 Geniş; 9; 9 Orta; 9 Dar; 9 Geniş; 9,5; 9,5 Orta; 9,5 Dar; 9,5 Geniş; Diğer
hu: Angol gyermekcipő-méret: 0; 0 Közepes; 0 Keskeny; 0 Széles; 0,5; 0,5 Közepes; 0,5 Keskeny; 0,5 Széles; 1; 1 Közepes; 1 Keskeny; 1 Széles; 1,5; 1,5 Közepes; 1,5 Keskeny; 1,5 Széles; 10; 10 Közepes; 10 Keskeny; 10 Széles; 10,5; 10,5 Közepes; 10,5 Keskeny; 10,5 Széles; 11; 11 Közepes; 11 Keskeny; 11 Széles; 11,5; 11,5 Közepes; 11,5 Keskeny; 11,5 Széles; 12; 12 Közepes; 12 Keskeny; 12 Széles; 12,5; 12,5 Közepes; 12,5 Keskeny; 12,5 Széles; 13; 13 Közepes; 13 Keskeny; 13 Széles; 13,5; 13,5 Közepes; 13,5 Keskeny; 13,5 Széles; 2; 2 Közepes; 2 Keskeny; 2 Széles; 2,5; 2,5 Közepes; 2,5 Keskeny; 2,5 Széles; 3; 3 Közepes; 3 Keskeny; 3 Széles; 3,5; 3,5 Közepes; 3,5 Keskeny; 3,5 Széles; 4; 4 Közepes; 4 Keskeny; 4 Széles; 4,5; 4,5 Közepes; 4,5 Keskeny; 4,5 Széles; 5; 5 Közepes; 5 Keskeny; 5 Széles; 5,5; 5,5 Közepes; 5,5 Keskeny; 5,5 Széles; 6; 6 Közepes; 6 Keskeny; 6 Széles; 6,5; 6,5 Közepes; 6,5 Keskeny; 6,5 Széles; 7; 7 Közepes; 7 Keskeny; 7 Széles; 7,5; 7,5 Közepes; 7,5 Keskeny; 7,5 Széles; 8; 8 Közepes; 8 Keskeny; 8 Széles; 8,5; 8,5 Közepes; 8,5 Keskeny; 8,5 Széles; 9; 9 Közepes; 9 Keskeny; 9 Széles; 9,5; 9,5 Közepes; 9,5 Keskeny; 9,5 Széles; Egyéb
bg-BG: Размер на детски обувки по британски стандарт (UK): 0; 0 среден; 0 тесен; 0 широк; 0,5; 0,5 среден; 0,5 тесен; 0,5 широк; 1; 1 среден; 1 тесен; 1 широк; 1,5; 1,5 среден; 1,5 тесен; 1,5 широк; 10; 10 среден; 10 тесен; 10 широк; 10,5; 10,5 среден; 10,5 тесен; 10,5 широк; 11; 11 среден; 11 тесен; 11 широк; 11,5; 11,5 среден; 11,5 тесен; 11,5 широк; 12; 12 среден; 12 тесен; 12 широк; 12,5; 12,5 среден; 12,5 тесен; 12,5 широк; 13; 13 среден; 13 тесен; 13 широк; 13,5; 13,5 среден; 13,5 тесен; 13,5 широк; 2; 2 среден; 2 тесен; 2 широк; 2,5; 2,5 среден; 2,5 тесен; 2,5 широк; 3; 3 среден; 3 тесен; 3 широк; 3,5; 3,5 среден; 3,5 тесен; 3,5 широк; 4; 4 среден; 4 тесен; 4 широк; 4,5; 4,5 среден; 4,5 тесен; 4,5 широк; 5; 5 среден; 5 тесен; 5 широк; 5,5; 5,5 среден; 5,5 тесен; 5,5 широк; 6; 6 среден; 6 тесен; 6 широк; 6,5; 6,5 среден; 6,5 тесен; 6,5 широк; 7; 7 среден; 7 тесен; 7 широк; 7,5; 7,5 среден; 7,5 тесен; 7,5 широк; 8; 8 среден; 8 тесен; 8 широк; 8,5; 8,5 среден; 8,5 тесен; 8,5 широк; 9; 9 среден; 9 тесен; 9 широк; 9,5; 9,5 среден; 9,5 тесен; 9,5 широк; Друг